臺灣高等法院民事裁定
109年度抗字第613號
抗  告  人  許一偉  
            許玉玲  
            共同送達代收人  沈佳蓉


上列抗告人因與倪定源等間請求拆屋還地事件，對於中華民國10
9年3月10日臺灣士林地方法院104年度重訴字第184號所為訴訟標
的價額核定之裁定提起抗告，本院裁定如下： 
    主  文
原裁定關於核定抗告人反訴第二審之訴訟標的價額部分廢棄。
抗告人就相對人倪定源反訴第二審之訴訟標的價額核定為各新臺
幣柒拾萬玖仟壹佰參拾捌元。
抗告人就相對人邱致中、李幼華反訴第二審之訴訟標的價額核定
為各新臺幣貳萬壹仟貳佰柒拾壹元。
抗告訴訟費用由相對人負擔。
    理  由
按上訴所得受之利益，應依上訴之聲明定之。上訴聲明所得受
  之利益，因上訴人對原判決不服之程度與應如何廢棄或變更之
  範圍不同而有異。以一訴附帶主張利息或其他孳息、損害賠償
  、違約金或費用者，不併算其價額，民事訴訟法第77條之2固
  定有明文。惟上訴聲明之範圍，若僅就利息或其他孳息、損害
  賠償、違約金或費用部分提起上訴者，仍應依其價額，以定上
  訴利益之價額。
本件抗告意旨略以：抗告人許一偉、許玉玲於原審所提之反訴
  ，係訴請相對人倪定源、邱致中、李幼華拆屋還地，附帶請求
  不當得利，依民事訴訟法第77條之2規定，就附帶請求不當得
  利部分，不併算其訴訟標的價額，即便提起上訴，其訴訟標的
  仍是基於物上請求權而附帶請求相當於孶息之不當得利之價額
  ，原裁定對於抗告人所提反訴上訴部分，認為定期給付或定期
  收益涉訟，依民事訴訟法第77條之10規定核定訴訟標的價額，
  顯有違誤，爰提起抗告請求廢棄原裁定關於訴訟標的價額之核
  定等語。
抗告人於原審所提之反訴，係訴請相對人拆屋還地，附帶請求
  不當得利，上訴聲明為：㈠原判決關於駁回抗告人後開反訴部
  分廢棄。㈡倪定源應給付抗告人每人各新臺幣（下同）54萬2,8
  64元，及自民國108年11月12日起至返還原審判決主文第16項
  （上訴狀誤載為第15項）所示不動產予抗告人及其他全體共有
  人之日止，按月給給付抗告人每人各5,561元。㈡邱致中應給付
  抗告人每人各7,332元，及均自108年1月15日起至返還原審判
  決主文第18項（上訴狀誤載為第17項）所示不動產予抗告人及
  其他全體共有人之日止，按月各給付抗告人每人各83元（見本
  院109年度重上字第343號卷第66頁）。依首揭說明，上訴所得
  受之利益，應依上訴之聲明定之，抗告人在原審提起反訴請求
  相對人拆屋還地，附帶請求不當得利時，固不併算其價額，惟
  原判決認為相對人應拆屋還地，抗告人之上訴聲明範圍，僅就
  不當得利部分提起上訴，仍應依不當得利部分之價額，以定上
  訴利益之價額，抗告人主張其僅就附帶請求提起上訴，不應計
  算訴訟標的價額云云，並不足採。
抗告人請求相對人按月給付不當得利，性質上為定期給付，惟
  權利之存續期間不確定，依民事訴訟法第77條之10規定，應推
  定該權利之存續期間。
㈠抗告人上訴聲明請求倪定源給付自108年11月12日起至返還原判
  決主文第16項所示土地之日止，按月給付抗告人各5,561元不
  當得利部分，訴訟標的價額未逾150萬元，不得上訴第三審(原
  判決判命倪定源拆屋還地部分，未據倪定源聲明不服），參考
  各級法院辦案期限實施要點規定，第二審通常程序審判案件期
  限為2年，抗告人反訴上訴聲明請求倪定源自108年11月12日起
  按月給付至本院收案日即109年5月8日(收案章見本院109年度
  重上字第343號卷第5頁）止，計5月又27日，再加計第二審審
  理期限2年，共計為29月又27日，故抗告人請求倪定源按月給
  付不當得利部分之訴訟標的價額為各16萬6,274元〔計算式：5,
  561元×（29＋27/30）月＝166,274元，小數點以下4捨5入〕，並
  應與請求倪定源給付不當得利數額54萬2,864元合併計算，是
  抗告人就倪定源反訴第二審之訴訟標的價額為各70萬9,138元
  （計算式：166,274＋542,864＝709,138）。
㈡抗告人上訴聲明請求邱致中、李幼華自108年1月15日起至返還
  原判決主文第18項所示土地之日止，各按月給付抗告人各83元
  不當得利部分，訴訟標的價額未逾150萬元，不得上訴第三審(
  原判決判命邱致中、李幼華拆屋還地部分，未據邱致中、李幼
  華聲明不服），參考各級法院辦案期限實施要點規定，第二審
  通常程序審判案件之期限為2年，抗告人反訴上訴聲明請求邱
  致中、李幼華自108年1月15日起按月給付至本院收案日即109
  年5月8日止，計15月又24日，再加計第二審之審理期限2年，
  共計為39月又24日，故抗告人請求邱致中、李幼華各按月給付
  不當得利部分之訴訟標的價額為各6,607 元〔計算式：（83元＋
  83元）×（39＋24/30 ）月＝6,607 元〕，並應與請求邱致中、李
  幼華各給付不當得利數額7,332元合併計算，是抗告人就邱致
  中、李幼華反訴第二審之訴訟標的價額為各2萬1,271元（計算
  式：6,607＋7,332+7,332＝21,271）。
綜上所述，抗告人對於原判決駁回其反訴請求相對人給付不當
  得利部分提起上訴，關於抗告人請求倪定源給付之第二審訴訟
  標的價額核定為各70萬9,138元，請求邱致中、李幼華給付之
  第二審訴訟標的價額核定為各2萬1,271元。原裁定核定倪定源
  部分為各75萬7,704元，邱致中、李幼華部分為各15,398元，
  容有未洽。抗告人雖未指摘及此，然原裁定既有如上不妥之處
  ，爰將原裁定關於核定抗告人反訴第二審之訴訟標的價額部分
  廢棄，並核定訴訟標的價額如主文第2、3項所示。
中　　華　　民　　國　　109 　年　　5 　　月　　15　　日
                  民事第十八庭  
                      審判長法  官  吳青蓉
                            法  官  林政佑
                            法  官  周美雲
                            
正本係照原本作成。
不得抗告。
中　　華　　民　　國　　109 　年　　5 　　月　　18　　日

  　　　　　　　　　　　　　書記官  呂  筑